【裁判字號】    89,上易,4802
【裁判日期】    891011
【裁判案由】    毒品危害防制條例
【裁判全文】
臺灣高等法院刑事判決                          八十九年度上易字第四八二號
    上  訴  人
    即  被  告  甲○○
右上訴人因毒品危害防制條例案件，不服臺灣桃園地方法院八十九年度易更字第九號
，中華民國八十九年十月十一日第一審判決（起訴案號：臺灣桃園地方法院檢察署八
十九年度毒偵緝字第五五號、八十九年度毒偵字第七二五號）提起上訴，本院判決如
左：
    主  文
原判決撤銷。
甲○○連續施用第二級毒品，處有期徒刑陸月，如易科罰金，以參佰元折算壹日。
扣案之第二級毒品安非他命壹包（淨重十點六八公克、包裝重一點零八公克）沒收銷
燬之。
    事      實
一、甲○○前因施用第二級毒品安非他命案件，經依臺灣桃園地方法院以八十七年度
    毒聲字第一九五四號裁定送臺灣桃園看守所附設勒戒所觀察、勒戒後，認無繼續
    施用毒品之傾向，由臺灣桃園地方法院檢察署檢察官於民國（下同）八十七年十
    月十四日以八十七年度偵字第一四五四六號不起訴處分確定後，竟仍不思省悟，
    復於八十八年一月二十二日，因施用第二級毒品安非他命案件，經台灣桃園地方
    法院以八十八年度毒聲字第五六四號裁定送台灣桃園看守所附設勒戒所觀察、勒
    戒後，認有繼續施用毒品之傾向，再經台灣桃園地方法院檢察署檢察官聲請裁定
    令入戒治處所施以強制戒治，並於八十八年二月二十三日以八十八年度偵字第一
    九二六號聲請簡易判決處刑，嗣經台灣桃園地方法院桃園簡易庭於八十八年六月
    九日判處有期徒刑五月，如易罰金以三百元折算一日，並於同年七月二十六日確
    定在案。詎甲○○於停止戒治付保護管束期間，猶不知收斂，又基於概括之犯意
    ，從八十八年八月十日起至八十九年一月二十四日止，在桃園縣龜山鄉○○路一
    六０號住處，以安非他命置於玻璃球吸食器內加熱吸食霧化氣體之方式，連續施
    用第二級毒品安非他命多次。嗣先於八十八年八月十日，至台灣桃園地方法院檢
    察署報到時，經當場採集其尿液送驗結果，呈有甲基安非他命之陽性反應，旋經
    台灣桃園地方法院以八十八年度毒聲字第五五六四號裁定撤銷停止戒治，令入戒
    治處所施以強制戒治，惟甲○○未按時報到執行，經通緝後，迨八十九年一月二
    十四日下午五時三十分許，在桃園縣龜山鄉○○路一六九號前始為警緝獲，並由
    其右前褲袋內搜得第二級毒品安非他命一包（淨重十點六八公克、包裝重一點零
    八公克）。
二、案經桃園縣警察局大園分局報告台灣桃園地方法院檢察署檢察官偵查起訴。
    理  由
一、右揭事實，業據被告甲○○於原審及本院審理時迭次坦承不諱，而扣案之第二級
    毒品安非他命一包（淨重十點六八公克、包裝重一點零八公克），經送法務部調
    查局檢驗確為甲基安非他命，此有該局九十年二月八日（九十）陸一字第九○○
    ○五七三七號檢驗通知書一份附於本案卷可資佐證，且被告前後二次採尿送驗結
    果，亦均呈甲基安非他命陽性反應，此有台灣檢驗科技股份有限公司濫用藥物尿
    液檢驗報告及桃園縣衛生局不法藥物尿液檢定書各一份附卷（參見一九四六號偵
    查卷第十二頁、七二五號偵查卷第三十五頁）可稽，足徵其自白與事實相符，罪
    證明確。又被告前因施用第二級毒品安非他命案件，經依臺灣桃園地方法院以八
    十七年度毒聲字第一九五四號裁定送臺灣桃園看守所附設勒戒所觀察、勒戒後，
    認無繼續施用毒品之傾向，由臺灣桃園地方法院檢察署檢察官於八十七年十月十
    四日以八十七年度偵字第一四五四六號不起訴處分確定，惟被告又於八十八年一
    月二十二日因施用第二級毒品安非他命案件，經臺灣桃園地方法院以八十八年度
    毒聲字第五六四號裁定送台灣桃園看守所附設勒戒所觀察、勒戒後，認有繼續施
    用毒品之傾向，再經台灣桃園地方法院檢察署檢察官聲請裁定令入戒治處所施以
    強制戒治，並於八十八年二月二十三日以八十八年度偵字第一九二六號聲請簡易
    判決處刑，經臺灣桃園地方法院桃園簡易庭於八十八年六月九日以八十八年度桃
    簡字第二四九號判處有期徒刑五月，如易科罰金以三百元折算一日，並於同年七
    月二十六日確定在案，此有本院被告全國前案紀錄表、不起訴處分書及簡易判決
    處刑書在卷足憑。被告於停止戒治付保護管束期間，又再度施用安非他命，因其
    原強制戒治之程序尚未終結，不得認係三犯，僅屬再度施用第二級毒品，惟其於
    強制戒治期滿前，再行施用毒品，顯見其不僅仍有繼續施用毒品之傾向，更有繼
    續施用毒品之行為，已無庸另行聲請觀察、勒戒之必要，應引用前案觀察、勒戒
    之結果，認被告係再犯而有繼續施用之傾向，本件事證明確，被告犯行堪以認定
    ，應予依法論科。
二、核被告所為，係犯毒品危害防制條例第十條第二項之施用第二級毒品罪。被告持
    有第二級毒品安非他命，既意在供己施用，其持有之低度行為應為施用之高度行
    為所吸收，不另論罪。又被告先後多次犯行，時間緊接，犯罪構成要件相同，顯
    係基於概括犯意反覆為之，應依連續犯之規定以一罪論，並加重其刑。
三、原審以被告罪證明確，據以對被告論罪科刑，固非無見。惟扣案之粉末一包是否
    為安非他命，原審未經鑑定即為認定，尚有未當。且被告之再度施用毒品之行為
    ，尚屬再犯，而非三犯已如上述，原審遽認為三犯，亦有未合。再被告行為後刑
    法第四十一條已於九十年一月四日修正，同年月十日經總統公布施行，由原來犯
    最重本刑為三年以下有期徒刑以下之刑之罪，而受六個月以下徒刑或拘役之宣告
    得易科罰金之要件，修改為犯最重本刑為五年以下有期徒刑以下之刑之罪，而受
    六個月以下徒刑或拘役之宣告得易科罰金之要件，比較新舊法，修正後新法尚對
    被告並無不利，自應依刑法第二條第一項前段規定，適用裁判時前開修正之刑法
    第四十一條第一項規定，原審未及審酌，亦有可議。被告雖以原判決過重提起上
    訴，核無理由，惟原判決既有上述可議之處，自應撤銷改判。爰審酌被告有前開
    犯罪前科，品行不佳，甫因施用毒品，經停止戒治付保護管束後，又再度施用毒
    品，戕害己身，顯無悔改之意及犯後態度等一切情狀，仍量處如主文第二項所示
    之刑，並諭知易科罰金之折算標準，以資懲儆。
四、扣案之安非他命一包（淨重十點六八公克、包裝重一點零八公克），係屬第二級
    毒品，爰依毒品危害防制條例第十八條第一項前段之規定宣告沒收銷燬之。
據上論斷，應依刑事訴訟法第三百六十九條第一項前段、第三百六十四條、第二百九
十九條第一項前段，毒品危害防制條例第十條第二項、第十八條第一項前段，刑法第
十一條前段、第二條第一項前段、第五十六條、第四十一條第一項，罰金罰鍰提高標
準條例第二條，判決如主文。
本案經檢察官吳慎志到庭執行職務。
中      華      民      國    九十      年      三      月     二十     日
                              臺灣高等法院刑事第十七庭
                                  審判長法  官  陳  正  雄
                                        法  官  許  錦  印
                                        法  官  雷  雯  華
右正本證明與原本無異。
不得上訴。
                                        書記官  陳  思  云
中    華    民  國     九十     年      三        月      二十        日
附錄：本案論罪科刑法條全文


司法院資訊處製作；財團法人民間司法改革基金會備份。
